# 非同一控制下期中合并未分配利润如何处理

提问人：xmfeng72 时间：2010-03-13 13:24:44
非同一控制下期中合并，被合并方在合并日之前实现的净利润及年初未分配利润在合并所有者权益变动表中如何反映。例如：A公司于 2009 年 10 月 1 日合并了B公司，为非同一控制下企业合并，在编制 2009 年度合并报表时，B公司1-9月的净利润、年初未分配利润怎么处理，在合并所有者权益变动表时如何填列？

回答人：chenyiwei
回复 楼主 xmfeng72 的帖子非同一控制下企业合并，被购买方在购买日前的经营成果，以及购买日的未分配利润余额，均不纳入合并财务报表。 新准则下，非同一控制下企业合并的处理，除了要考虑公允价值调整和商誉调整等问题以外，其长期投资和股东权益、投资收益与子公司利润分配的抵销，基本上和老准则下的对子公司合并报表编制方式类似。